---
title: "Initial analysis"
author: "X Matthijssen"
output: 
  html_document:
    toc: true
    theme: united
    toc_depth: 4
knit: (function(inputFile, encoding) { rmarkdown::render(inputFile, encoding = encoding, output_file = paste0(substr(inputFile,1,nchar(inputFile)-4),Sys.Date(),'.html')) })
---

```{r setup, echo = F, message = F, results = 'hide'}
# required packages 
if(!require(sirt)){install.packages("sirt"); library(sirt)}
if(!require(tidyverse)){install.packages("tidyverse"); library(tidyverse)}
if(!require(tidylog)){install.packages("tidylog"); library(tidylog)}
if(!require(devtools)){install.packages("devtools"); library(devtools)}
if(!require(mice)){install.packages("mice"); library(mice)}
load_all()

setwd("H:/lsembandwidth/analysis")

# General setup 
rm(list=ls())
set.seed(121212)

# start timer 
starting_time <- proc.time()

# bepaling hoeveel er opnieuw wordt gerund 
bandwidthrun <- FALSE
permuatationimputationrun <- FALSE 
```


# Data preperation 

## Read  data 

```{r}
load("I:/Promovendi_Annette/Xanthe/4. Analyse hele EAC/EAC-nieuwe-start/0. Data/Produced/Beforeimp 2019-01-16.RData")

load("I:/Promovendi_Annette/Xanthe/4. Analyse hele EAC/EAC-nieuwe-start/0. Data/Produced/Naimp 2019-01-16.RData")

fulldata <- mice::complete(data_imp, include = T, action = 'long')
```
### ab_count
```{r}
load("I:/Promovendi_Annette/Xanthe/4. Analyse hele EAC/EAC-nieuwe-start/0. Data/Produced/ 2019-11-01 AB_info.RData")

```

## clean data 
```{r}

```


## Merge data 
```{r}

```

## Make variables 

### data 
```{r}
data <- data %>% mutate(inclusiejaar = format.Date(DAT1EBEZ,"%Y") %>% as.numeric) 


data <- data %>% mutate(
  TJC_conv = 0.56*sqrt(TJC28),
  SJC_conv = 0.28*sqrt(SJC28),
  ESR_conv = 0.70*logbse,
  GH_conv = 0.014*VASZACT
)


data <- data %>% select(EACNUMM, BEZNR, TJC_conv:GH_conv, inclusiejaar)

summary(data)
```

### fulldata 
```{r}


fulldata <- fulldata %>% mutate(
  TJC_conv = 0.56*sqrt(TJC28),
  SJC_conv = 0.28*sqrt(SJC28),
  ESR_conv = 0.70*log(BSE +1),
  GH_conv = 0.014*VASZACT
)




fulldata <- fulldata %>% select(EACNUMM, BEZNR, TJC_conv:GH_conv, .imp)
summary(fulldata)
```


## Subset data 
```{r}

data<- data %>% filter(!(is.na(TJC_conv) & is.na(SJC_conv) & is.na(ESR_conv) & !is.na(GH_conv)))


data_base <- data %>% filter(BEZNR ==1)

fulldata <- full_join(fulldata, select(data_base, EACNUMM, inclusiejaar))

fulldata <- filter(fulldata, !is.na(inclusiejaar))

fulldata_base <- fulldata %>% filter(BEZNR ==1 & .imp != 0)
fulldata1 <- fulldata %>% filter(BEZNR ==1 & .imp == 1)
apply(fulldata_base ,2 , sd)

fulldata_pos <- fulldata_base %>% subset(EACNUMM %in% EACNUMMs_ab_pos)

fulldata_neg <- fulldata_base %>% subset(EACNUMM %in% EACNUMMs_ab_neg)
summary(fulldata_neg)
```

# Functions

# Constants
```{r}
# intercepts will follow automaticly
lavmodel <- "
        F=~ ESR_conv+SJC_conv+TJC_conv+GH_conv
"
lavmodel_int <- "
        F=~ 1*ESR_conv+SJC_conv+TJC_conv+GH_conv
        ESR_conv ~ 1
        SJC_conv ~ 1
        TJC_conv ~ 1
        GH_conv  ~ 1"

lavmodel_int2 <- "
        F=~ GH_conv + ESR_conv+SJC_conv+TJC_conv
        GH_conv  ~ 1
        SJC_conv ~ 1
        TJC_conv ~ 1
        ESR_conv ~ 1"

lavmodel_int3 <- "
        F=~ SJC_conv+TJC_conv + GH_conv + ESR_conv
        SJC_conv ~ 1
        TJC_conv ~ 1
        GH_conv  ~ 1
        ESR_conv ~ 1"

lavmodel_int4 <- "
        F=~ TJC_conv +SJC_conv+ GH_conv + ESR_conv
        TJC_conv ~ 1
        SJC_conv ~ 1
        GH_conv  ~ 1
        ESR_conv ~ 1"

moderator_grid <- unique(data$inclusiejaar) %>% as.numeric()

bandwidths <- c(2,5,10,15)


```

# Analyses 

## bandwidths 

### Hildebrandt

```{r}
calculate_bandwidth <- function(n, sd, h){
  bw <- (h* sd )/ n^0.2
  return(bw)
}

# these would be the bandwidths based on the bandwidht factors in hilderbrandt et al
hildebrandt_bw <- calculate_bandwidth(n = nrow(data_base), 
                    sd = sd(data_base$inclusiejaar), 
                    h = c(1.1,2,3))

hildebrandt_bw

bandwidths <- c(bandwidths, hildebrandt_bw)

```


### AIC 
Lower AIC is better 
Since the bandwidht is not included in the AIC, smaller bandwidht is better 

```{r}
if(bandwidthrun) {
  bw_aic <- test_bandwidths(
    data = data_base,
    lavmodel = lavmodel_int,
    bandwidthvector = bandwidths,
    moderator_name = "inclusiejaar",
    moderator_grid = moderator_grid,
    statistic = "AIC"
  )
  
  print(as.data.frame(bw_aic))
  
  save(bw_aic,
       file = paste("../output/", Sys.Date(), "bw_aic.RData", sep = ""))
}


```

TODO load en print hier voor later 

```{r}

```

### CV
Lower deviance is better 

#### intercept model 

bandwidht 9 is best with mean 
```{r}

if(bandwidthrun) {
  bw_int <- test_bandwidths(
    data = data_base,
    lavmodel = lavmodel_int,
    bandwidthvector = c(bandwidths, 5:15),
    moderator_name = "inclusiejaar",
    moderator_grid = moderator_grid,
    statistic = "CV",
    silent = TRUE
  )
  
  print(as.data.frame(bw_int))
  
  save(bw_int,
       file = paste("../output/", Sys.Date(), "bw_int.RData", sep = ""))
  
}


```

### imputation 
Op een dataset want meerdere dataset is nog niet implemented 
6 lijkte de beste 

```{r}
if(bandwidthrun) {

  bw_int_imp1 <- test_bandwidths(
    data = fulldata1,
    lavmodel = lavmodel_int,
    bandwidthvector = c(bandwidths,6),
    moderator_name = "inclusiejaar",
    moderator_grid = moderator_grid,
    statistic = "CV",
    silent = TRUE,
  )
  
  print(as.data.frame(bw_int_imp1))
  
  save( bw_int_imp1,
       file = paste("../output/", Sys.Date(), "bw_int_imp1.RData", sep = ""))
  
}
```



### imputation pos 

10 is het beste 
```{r}
if(bandwidthrun) {

  bw_int_imp1_pos <- 
  test_bandwidths(
    data = fulldata1 %>% subset(EACNUMM %in% EACNUMMs_ab_pos),
    lavmodel = lavmodel_int,
    bandwidthvector = c(bandwidths,6,7,8,9,11,12,13,14),
    moderator_name = "inclusiejaar",
    moderator_grid = moderator_grid,
    statistic = "CV",
    silent = TRUE,
  )
  print(as.data.frame(bw_int_imp1_pos))
  
  save( bw_int_imp1_pos,
       file = paste("../output/", Sys.Date(), "bw_int_imp1_pos.RData", sep = ""))
  
}
```

### imputation neg 
8 is iets beter maar 9 convergeert 
```{r}
if(bandwidthrun) {

  bw_int_imp1_neg <- test_bandwidths(
    data = fulldata1 %>% subset(EACNUMM %in% EACNUMMs_ab_neg),
    lavmodel = lavmodel_int,
    bandwidthvector = c(bandwidths,6,7,8,9,11,12,13,14), 
    moderator_name = "inclusiejaar",
    moderator_grid = moderator_grid,
    statistic = "CV",
    silent = TRUE,
  )
  
  print(as.data.frame(bw_int_imp1_neg))
  
  save( bw_int_imp1_neg,
       file = paste("../output/", Sys.Date(), "bw_int_imp1_neg.RData", sep = ""))
  
}
```


## Lsem.estimate 

### intercept model 

#### raw data 

```{r}
model_hild_int <- lsem.estimate(
    data_base,
    moderator = "inclusiejaar",
    moderator.grid = moderator_grid,
    lavmodel = lavmodel_int,
    h = 2
)

summary(model_hild_int)
plot(model_hild_int, parindex=1:9, ask = F)

model_cv_int <- lsem.estimate(
    data_base ,
    moderator = "inclusiejaar",
    moderator.grid = moderator_grid,
    lavmodel = lavmodel_int,
    bw = 9
)
summary(model_cv_int)
plot(model_hild_int, parindex=1:8, ask = F)


```


#### pseudoweights
```{r}
# does not converge 
# model_hild_int_imp_all <- lsem.estimate(
#     fulldata_base,
#     moderator = "inclusiejaar",
#     moderator.grid = moderator_grid,
#     lavmodel = lavmodel_int,
#     h = 2,
#     sampling_weights = rep(1/30, nrow(fulldata_base))
# )
# 
# summary(model_hild_int_imp_all)
# plot(model_hild_int_imp_all, parindex=1:8, ask = F)

model_cv_int_imp_all <- lsem.estimate(
    fulldata %>% subset( .imp != 0 & BEZNR ==1),
    moderator = "inclusiejaar",
    moderator.grid = moderator_grid,
    lavmodel = lavmodel_int,
    bw = 6,
    sampling_weights = rep(1/30, nrow(fulldata_base))
)
summary(model_cv_int_imp_all)
plot(model_cv_int_imp_all, parindex=1:8, ask = F)
```

#### AB strat 

```{r}
model_hild_int_imp_all_pos <- lsem.estimate(
    fulldata_pos,
    moderator = "inclusiejaar",
    moderator.grid = moderator_grid,
    lavmodel = lavmodel_int,
    h = 2,
    sampling_weights = rep(1/30, nrow(fulldata_pos))
)

summary(model_hild_int_imp_all_pos)
plot(model_hild_int_imp_all_pos , parindex=1:8, ask = F)

model_cv_int_imp_all_pos <- lsem.estimate(
    fulldata_pos,
    moderator = "inclusiejaar",
    moderator.grid = moderator_grid,
    lavmodel = lavmodel_int,
    bw = 10,
    sampling_weights = rep(1/30, nrow(fulldata_pos))
)

summary(model_cv_int_imp_all_pos)
plot(model_cv_int_imp_all_pos , parindex=1:8, ask = F)

# Does not converge 
# model_hild_int_imp_all_neg <- lsem.estimate(
#     fulldata_neg,
#     moderator = "inclusiejaar",
#     moderator.grid = moderator_grid,
#     lavmodel = lavmodel_int,
#     h = 2,
#     sampling_weights = rep(1/30, nrow(fulldata_neg))
# )
# 
# summary(model_hild_int_imp_all_neg)
# plot(model_hild_int_imp_all_neg , parindex=1:8, ask = F)

model_cv_int_imp_all_neg <- lsem.estimate(
    fulldata_neg,
    moderator = "inclusiejaar",
    moderator.grid = moderator_grid,
    lavmodel = lavmodel_int,
    bw = 9,
    sampling_weights = rep(1/30, nrow(fulldata_neg))
)

summary(model_cv_int_imp_all_neg)
plot(model_cv_int_imp_all_neg , parindex=1:8, ask = F)
```

#### model 2 
```{r}
model_cv_int_imp_all2 <- lsem.estimate(
    fulldata %>% subset( .imp != 0 & BEZNR ==1),
    moderator = "inclusiejaar",
    moderator.grid = moderator_grid,
    lavmodel = lavmodel_int2,
    bw = 6,
    sampling_weights = rep(1/30, nrow(fulldata_base))
)
summary(model_cv_int_imp_all2)
plot(model_cv_int_imp_all2, parindex=1:8, ask = F)

model_cv_int_imp_all_pos2 <- lsem.estimate(
    fulldata_pos,
    moderator = "inclusiejaar",
    moderator.grid = moderator_grid,
    lavmodel = lavmodel_int2,
    bw = 10,
    sampling_weights = rep(1/30, nrow(fulldata_pos))
)

summary(model_cv_int_imp_all_pos2)
plot(model_cv_int_imp_all_pos2, parindex=1:8, ask = F)

model_cv_int_imp_all_neg2 <- lsem.estimate(
    fulldata_neg,
    moderator = "inclusiejaar",
    moderator.grid = moderator_grid,
    lavmodel = lavmodel_int2,
    bw = 9,
    sampling_weights = rep(1/30, nrow(fulldata_neg))
)

summary(model_cv_int_imp_all_neg2)
plot(model_cv_int_imp_all_neg2 , parindex=1:8, ask = F)
```

#### model 3

```{r}
model_cv_int_imp_all3 <- lsem.estimate(
    fulldata %>% subset( .imp != 0 & BEZNR ==1),
    moderator = "inclusiejaar",
    moderator.grid = moderator_grid,
    lavmodel = lavmodel_int3,
    bw = 6,
    sampling_weights = rep(1/30, nrow(fulldata_base))
)
summary(model_cv_int_imp_all3)
plot(model_cv_int_imp_all3, parindex=1:8, ask = F)

model_cv_int_imp_all_pos3 <- lsem.estimate(
    fulldata_pos,
    moderator = "inclusiejaar",
    moderator.grid = moderator_grid,
    lavmodel = lavmodel_int3,
    bw = 10,
    sampling_weights = rep(1/30, nrow(fulldata_pos))
)

summary(model_cv_int_imp_all_pos3)
plot(model_cv_int_imp_all_pos3, parindex=1:8, ask = F)

model_cv_int_imp_all_neg3 <- lsem.estimate(
    fulldata_neg,
    moderator = "inclusiejaar",
    moderator.grid = moderator_grid,
    lavmodel = lavmodel_int3,
    bw = 9,
    sampling_weights = rep(1/30, nrow(fulldata_neg))
)

summary(model_cv_int_imp_all_neg3)
plot(model_cv_int_imp_all_neg3 , parindex=1:8, ask = F)
```

#### model 4

```{r}
model_cv_int_imp_all4 <- lsem.estimate(
    fulldata %>% subset( .imp != 0 & BEZNR ==1),
    moderator = "inclusiejaar",
    moderator.grid = moderator_grid,
    lavmodel = lavmodel_int4,
    bw = 6,
    sampling_weights = rep(1/30, nrow(fulldata_base))
)
summary(model_cv_int_imp_all4)
plot(model_cv_int_imp_all4, parindex=1:8, ask = F)

model_cv_int_imp_all_pos4 <- lsem.estimate(
    fulldata_pos,
    moderator = "inclusiejaar",
    moderator.grid = moderator_grid,
    lavmodel = lavmodel_int4,
    bw = 10,
    sampling_weights = rep(1/30, nrow(fulldata_pos))
)

summary(model_cv_int_imp_all_pos4)
plot(model_cv_int_imp_all_pos4, parindex=1:8, ask = F)

model_cv_int_imp_all_neg4 <- lsem.estimate(
    fulldata_neg,
    moderator = "inclusiejaar",
    moderator.grid = moderator_grid,
    lavmodel = lavmodel_int4,
    bw = 9,
    sampling_weights = rep(1/30, nrow(fulldata_neg))
)

summary(model_cv_int_imp_all_neg4)
plot(model_cv_int_imp_all_neg4 , parindex=1:8, ask = F)
```

## Permutation


```{r}
B <- 1

pmod_cv_int <- lsem.permutationTest(model_hild_int,
                                    B = B)



pmod_cv_int$teststat %>% print(digits = 3)


pmod_hild_int <-
  lsem.permutationTest(model_hild_int,
                       B = B)


pmod_hild_int$teststat %>% print(digits = 3)



if(B > 10) {
  save(pmod_hild_int,
       file = paste("../output/",
                    Sys.Date(),
                    B,
                    "pmod_hild_int.RData", sep = ""))
  
  save(pmod_cv_int,
       file = paste("../output/",
                    Sys.Date(),
                    B,
                    "pmod_cv_int.RData", sep = ""))
  
  
}

```

### permutation summary

```{r}
load("H:/lsembandwidth/output/2020-04-22pmod_cv_int_imp.RData")
load("H:/lsembandwidth/output/2020-04-221000pmod_cv_int.RData")
load("H:/lsembandwidth/output/2020-04-221000pmod_hild_int.RData")

pmod_cv_int$teststat %>% print(digits = 3)
plot(pmod_cv_int)

pmod_hild_int$teststat %>% print(digits = 3)
plot(pmod_hild_int)

# deze p zijn waarschijnlijk te significant
pmod_cv_int_imp$teststat %>% print(digits = 3)
plot(pmod_cv_int_imp)



```

### summarise permuatiion Imp 

```{r}


extract_pars <- function(location){
  assign('pmod', get(load(paste("H:/lsembandwidth/output/perimp/",
                                location,
                                sep = "")))) 
  pars <- pmod$teststat
  pars$name <- location
  return(pars)  
}

summarise_p <- function(par_dfs){
  par_dfs %>% select(-name) %>% group_by(par) %>%
    summarise_all(list(
      min = min,
      max = max,
      mean = mean, 
      median = median,
      length = length
    ))
}

summarise_models <- function(summ) {
  summ %>% 
    select(par, lin_slo_mean, lin_slo_p_mean,lin_slo_p_median,
           SD_p_mean, SD_p_median, SD_p_length) %>%
    mutate(lin_slo_mean = round(lin_slo_mean , digits = 2)) %>% 
    as.data.frame %>% 
    print()
}

list.files("../output/perimp/") %>% subset(str_detect(., "pos")) %>%
  map_dfr(extract_pars) %>% summarise_p -> p_df_pos


p_df_pos %>% summarise_models()


list.files("../output/perimp/") %>% subset(str_detect(., "neg")) %>%
  map_dfr(extract_pars) %>% summarise_p -> p_df_neg


p_df_neg %>% summarise_models()


list.files("../output/perimp/") %>% 
  subset(!str_detect(., "neg") & !str_detect(.,"pos")) %>%
  map_dfr(extract_pars) %>% summarise_p -> p_df


p_df %>% summarise_models()
```



## Permutation imputation
```{r}
if(permuatationimputationrun)
{
  B_imp <- 1000
  for (i in 1:30) {
    cat(i)
    cat("a")
    Sys.time() %>% print()
    pmod_cv_int_imp <-
      lsem.permutationTest(
        model_cv_int_imp_all <- lsem.estimate(
          fulldata %>% subset(.imp == i & BEZNR == 1),
          moderator = "inclusiejaar",
          moderator.grid = moderator_grid,
          lavmodel = lavmodel_int,
          bw = 6
        ),
        B = B_imp
      )
    
    save(
      pmod_cv_int_imp,
      file = paste(
        "../output/perimp/",
        Sys.Date(),
        "B",
        B_imp,
        "i",
        i,
        "pmod_cv_int_imp.RData",
        sep = ""
      )
    )
    
    
    cat(i)
    cat("p")
    Sys.time() %>% print()
    pmod_cv_int_imp_pos <-
      lsem.permutationTest(
        lsem.estimate(
          fulldata_pos %>% subset(.imp == i),
          moderator = "inclusiejaar",
          moderator.grid = moderator_grid,
          lavmodel = lavmodel_int,
          bw = 10
        ),
        B = B_imp
      )
    
    save(
      pmod_cv_int_imp_pos,
      file = paste(
        "../output/perimp/",
        Sys.Date(),
        "B",
        B_imp,
        "i",
        i,
        "pmod_cv_int_imp_pos.RData",
        sep = ""
      )
    )
    
    cat(i)
    cat("n")
    Sys.time() %>% print()
    pmod_cv_int_imp_neg <-
      lsem.permutationTest(
        lsem.estimate(
          fulldata_neg %>% subset(.imp == i),
          moderator = "inclusiejaar",
          moderator.grid = moderator_grid,
          lavmodel = lavmodel_int,
          bw = 9
        )
        ,
        B = B_imp
      )
    
    save(
      pmod_cv_int_imp_neg,
      file = paste(
        "../output/perimp/",
        Sys.Date(),
        "B",
        B_imp,
        "i",
        i,
        "pmod_cv_int_imp_neg.RData",
        sep = ""
      )
    )
    
  }
}
```




# Oude resultaten, not run voor snelheid 

## 2020-4-21

### maakt aantal focal points uit  voor bandwidth? -> Nee

```{r, eval = F}

moderator_grid2 <- c(1995,2000,2005,2010,2015)
moderator_grid3 <- 1995:2015

lavmodel_int <- "
        F=~ ESR_conv+SJC_conv+TJC_conv+GH_conv
          ESR_conv ~ 1
  SJC_conv ~ 1
  TJC_conv~ 1
  GH_conv ~ 1
"

test_bandwidths(
  data = data_base,
  lavmodel = lavmodel_int,
  bandwidthvector = bandwidths,
  moderator_name = "inclusiejaar",
  moderator_grid = moderator_grid2,
  statistic = "CV",
  silent = TRUE
)

test_bandwidths(
  data = data_base,
  lavmodel = lavmodel_int,
  bandwidthvector = bandwidths,
  moderator_name = "inclusiejaar",
  moderator_grid = moderator_grid3,
  statistic = "CV",
  silent = TRUE
)


test_bandwidths(
  data = data_base,
  lavmodel = lavmodel_int,
  bandwidthvector = bandwidths,
  moderator_name = "inclusiejaar",
  moderator_grid = moderator_grid2,
  statistic = "AIC"
)

test_bandwidths(
  data = data_base,
  lavmodel = lavmodel_int,
  bandwidthvector = bandwidths,
  moderator_name = "inclusiejaar",
  moderator_grid = moderator_grid3,
  statistic = "AIC"
)



```

### model zonder intercept 
```{r, eval = F}
pmod1 <-lsem.permutationTest(
 lsem.estimate(
    data_base,
    moderator = "inclusiejaar",
    moderator.grid = moderator_grid,
    lavmodel = lavmodel,
    h = 2,
    fit_measures = "aic"
  ),
  B = 1000
)

save(pmod1, file = paste("../output/", Sys.Date(), "pmod1.RData", sep = ""))

load("../output/2020-04-16pmod1.RData")

summary(pmod1)

```

## 2020-4-23
### permuation op volledige imputatie -> mag denk ik niet 
```{r, eval = F}



pmod_cv_int_imp <- lsem.permutationTest(model_cv_int_imp_all,
                                        B = B)


pmod_cv_int_imp$teststat %>% print(digits = 3)

pmod_cv_int_imp_pos <-
  lsem.permutationTest(model_cv_int_imp_all_pos,
                       B = B)



pmod_cv_int_imp_pos$teststat %>% print(digits = 3)

pmod_cv_int_imp_neg <-
  lsem.permutationTest(model_cv_int_imp_all_neg,
                       B = B)



pmod_cv_int_imp_neg$teststat %>% print(digits = 3)

save(
    pmod_cv_int_imp_neg,
    file = paste(
      "../output/",
      Sys.Date(),
      B,
      "pmod_cv_int_imp_neg.RData",
      sep = ""
    )
  )
  save(
    pmod_cv_int_imp_pos,
    file = paste(
      "../output/",
      Sys.Date(),
      B,
      "pmod_cv_int_imp_pos.RData",
      sep = ""
    )
  )
  save(
    pmod_cv_int_imp,
    file = paste("../output/",
                 Sys.Date(),
                 B,
                 "pmod_cv_int_imp.RData", sep = "")
  )
  

```






# Summary 

# Session info

```{r}
sessionInfo() 

proc.time() - starting_time
```

